# 同一控制下企业合并，子公司的吸收投资收到的现金流如何处理？

提问人：denghaifu 时间：2015-03-31 20:14:57
陈版，甲公司从集团收购了已公司，已公司本年 3 月由集团货币出资 100 万设立，本年 7 月甲公司从集团手中以 100 万元的价格收购，这 100 万未付现金，直接挂账其他应付款-集团，那本年在合并现金流的时候，由于合并已公司全年的现金流，那么就出现一个吸收投资收到的现金 100 万，由于甲公司收购时无现金流，那么导致这个在甲公司合并已公司后，现金流量表上会出现“吸收投资收到的现金”100万，无法抵消，请问这样是否合理，是否需要抵消，如何抵消，还是在别的地方可以披露一下。

回答人：chenyiwei
这样做法合理，无需抵销，反映追溯重述后的合并集团接受其母公司资本性投入收到的现金流量。

提问人：zengfengxia 时间：2015-04-11 17:46:52
陈版，站在合并报表的角度，是不是可以理解为本期大股东拨入 500 万元，挂账其他应付款，因此在合并现金流量表中作为收到其他与筹资活动有关的现金是不是更恰当？

回答人：chenyiwei
也可以，没有本质区别。